【裁判字號】    88,上易,2248
【裁判日期】    890105
【裁判案由】    傷害
【裁判全文】
臺灣高等法院高雄分院刑事判決          八十八年度上易字第二二四八號
    上  訴  人
    即  被  告  乙○○
右上訴人因傷害案件，不服臺灣高雄地方法院八十八年度易字第三八四二號中華民國
八十八年十月八日第一審判決（起訴案號：臺灣高雄地方法院檢察署八十八年度偵字
第八八五號），提起上訴，本院判決如左：
      主      文
上訴駁回。
乙○○緩刑年。
      事實及理由
一、本案經本院審理結果，認第一審判決認事用法及量刑均無不當，應予維持，並引
    用第一審判決書記載之事實、證據及理由。（如附件）
二、原審因依刑法第二十八條、第二百七十七條第一項、第四十一條、罰金罰鍰提高
    標準條例第一條前段，第二條之規定，並審酌被告犯罪之一切情狀，量處有期徒
    刑四月，並諭知如易科罰金，以三百元折算一日。認事用法，核無不合，量刑亦
    屬妥適，被告上訴意旨，仍執前詞，否認有與其他人之間有犯意之聯絡云云，指
    摘原判決不當，為無理由，應予駁回。又被告前未受有期徒刑以上刑之宣告，有
    本院被告全國前科表一份附卷可稽，其受此次偵審程序及科刑判決之教訓後，應
    知警惕而無再犯之虞，且其於犯罪後，已與告訴人丙○○成立和解，告訴人亦表
    甲不願追究之意，有和解書一份附卷可稽，本院認其所受有期徒刑之宣告，以暫
    不執行為適當，併宣告被告緩刑三年。
三、據上論斷，應依刑事訴訟法第三百六十八條，第三百七十三條，刑法第七十四條
    第一款、判決如主文。
本案經檢察官邱榮藏到庭執行職務。
中    華    民    國     八十九     年       一       月     五         日
                              臺灣高等法院高雄分院刑事第九庭
                                  審判長法官  張甲松
                                        法官  張盛喜
                                        法官  任森銓
右正本證甲與原本無異。
不得上訴。
                                      書記官  張文斌
中    華    民    國     八十九     年       一       月      七        日
附錄：本判決論罪科刑法條：
刑法第二百七十七條第一項
傷害人之身體或健康者，處三年以下有期徒刑、拘役或一千元以下罰金。
                                                    Ｇ
臺灣高雄地方法院刑事判決                        八十八年度易字第三八四二號
    公  訴  人  臺灣高雄地方法院檢察署檢察官
    被      告  乙○○  女四十七歲（民國○○○年○月○日生）
                        住高雄縣梓官鄉○○村○○路一二八號
                        身分證統一編號：Ｓ二0000000號
右列被告因傷害案件，經檢察官提起公訴（八十八年度偵字第八八五號），本院判決
如左：
    主  文
乙○○共同傷害人之身體，處有期徒刑肆月，如易科罰金，以參佰元折算壹日。
    事  實
一、乙○○與丙○○均在高雄縣彌陀鄉壽宮廣場前夜市擺攤販售衣服，於民國八十七
    年十二月四日晚上七時四十五分許，其等因讓車道細故發生爭執，乙○○與另四
    名真實姓名不詳之成年男子，竟共同基於傷害之犯意聯絡及行為分擔，在上址，
    由乙○○持其所有頂衣服之竹竿，其他四名男子則分以拳頭及塑膠椅共同毆打之
    ，致其受有頭部外傷疑似腦震盪、右眼瞼瘀血及背部多發性挫擦傷等傷害。
二、案經丙○○訴由高雄縣警察局岡山分局報請台灣高雄地方法院檢察署檢察官偵查
    起訴。
    理  由
一、訊據被告乙○○固坦承於前揭時地持其所有之竹竿毆打告訴人丙○○之事實，惟
    矢口否認有何共同傷害告訴人之犯行，辯稱：當天因告訴人罵她，才持竹竿打告
    訴人之手肘，並無其他共犯云云。然查，右揭被告曾夥同另四名真實姓名不詳之
    成年男子共同以拳頭及持塑膠椅毆打之事，業經告訴人指訴綦詳，並經目擊證人
    楊進輝到庭結證屬實，而告訴人受有上開傷害，並有劉光雄醫院診斷證甲書二紙
    附卷可佐，故被告空言所辯，不足採信。本件事證甲確，其右開共同傷害犯行堪
    以認定。
二、核被告所為，係犯刑法第二百七十七條第一項之普通傷害罪。被告與另四位姓名
    不詳之成年男子間，有犯意聯絡及行為分擔，應為共同正犯。公訴人漏未論及被
    告與另四名不詳姓名之成年男子間，有傷害之犯意聯絡及行為分擔，尚有未洽。
    爰審酌被告並無前科，此有本院被告全國前案紀錄表及台灣高雄地方法院檢察署
    刑案資料查註紀錄表在卷足參，素行尚佳，惟僅因細故即共同持竹竿、塑膠椅毆
    打告訴人，致其受有如事實欄所載之傷勢，犯後迄未賠償其損失，猶飾詞卸責，
    未見悔意等情狀，量處如主文所示之刑，並諭知易科罰金之折算標準。至供被告
    犯傷害罪所用之竹竿、塑膠椅等物，並未扣案，為免執行困難，茲毋庸宣告沒收
    。
據上論斷，應依刑事訴訟法第二百九十九條第一項前段，刑法第二十八條、第二百七
十七條第一項、第四十一條，罰金罰鍰提高標準條例第一條前段、第二條，判決如主
文。
中    華    民    國    八十八    年        十      月        八        日
                                  臺灣高雄地方法院刑事第二庭
                                      法  官    蘇姿月
右正本證甲與原本無異。
如不服本判決，應於判決送達後十日內，向本院提出上訴狀。
                                      書記官    吳韻芳
中    華    民    國    八十八    年        十      月        八        日
附錄論罪科刑法條
刑法第二百七十七條第一項
傷害人之身體或健康者，處三年以下有期徒刑，拘役或一千元以下罰金。


司法院資訊處製作；財團法人民間司法改革基金會備份。
